【裁判字號】    97,訴,1373
【裁判日期】    971113
【裁判案由】    違反毒品危害防制條例
【裁判全文】
臺灣屏東地方法院刑事判決              97年度訴字第1373號
公  訴  人  臺灣屏東地方法院檢察署檢察官
被      告  甲○○
上列被告因違反毒品危害防制條例案件，經檢察官提起公訴（97
年度毒偵字第2033號），被告於準備程序期日就被訴事實為有罪
之陳述，本院合議庭裁定由受命法官獨任進行簡式審判程序，判
決如下：
    主  文
甲○○施用第一級毒品，累犯，處有期徒刑捌月。
    事  實
一、甲○○前因施用毒品案件，經本院以90年度毒聲字第1524號
    裁定送觀察、勒戒後，認有繼續施用毒品傾向，再經本院以
    91年度毒聲字第1904號裁定送戒治處所施以強制戒治，復於
    民國92年6 月12日停止戒治出所，所餘戒治期間付保護管束
    ，而於同年11月7 日保護管束期滿未經撤銷視為強制戒治期
    滿，並經臺灣臺南地方法院檢察署檢察官以92年度戒毒偵字
    第275 號不起訴處分確定。甲○○另因(1)違反麻醉藥品管理
    案件，經臺灣高等法院臺南分院以83年度上訴字第937 號判
    決處有期徒刑5 年2 月確定；(2)因違反肅清煙毒條例等案件
    ，經臺灣臺南地方法院以82年度訴字第2472號判決處有期徒
    刑5 月、3 年2 月確定。上開(1)、(2)部分並經定應執行刑為
    有期徒刑8 年7 月。甲○○於83年8 月8 日入監服刑，嗣於
    87年3 月3 日因縮短刑期假釋出監，後遭撤銷假釋，其復於
    91 年8月19日入監執行殘刑，96年3 月20日縮刑期滿，翌日
    出監。
二、詎甲○○仍未戒除毒癮，於上開強制戒治執行完畢釋放後5
    年內，復基於施用第一級毒品海洛因之犯意，於97年8 月6
    日中午12時許，駕駛自小客車行經屏東縣新園鄉鹽埔村某不
    詳地點時，在該自小客車上，以將海洛因加水置於針筒後持
    以注射手臂之方式，施用海洛因1 次，嗣於97年8 月7 日凌
    晨3 時25分許，因其在屏東縣東港鎮○○路○段處與其同居
    人發生肢體拉扯，經警盤查，發現其手臂上有針孔痕跡，乃
    於同日凌晨3 時30分許得其同意採尿送驗，結果呈嗎啡陽性
    反應而悉上情。
三、案經屏東縣政府警察局東港分局報請臺灣屏東地方法院檢察
    署檢察官偵查起訴。
    理  由
一、按除被告所犯為死刑、無期徒刑、最輕本刑為3 年以上有期
    徒刑之罪或高等法院管轄第一審案件者外，於法院行準備程
    序進行中，被告先就被訴事實為有罪之陳述時，審判長得告
    知被告簡式審判程序之旨，並聽取當事人、代理人、辯護人
    及輔佐人之意見後，裁定進行簡式審判程序，刑事訴訟法第
    273 條之1 第1 項定有明文，本件被告所為係犯死刑、無期
    徒刑、最輕本刑為3 年以上有期徒刑以外之罪，其於準備程
    序中就被訴事實為有罪之陳述，經法官告知簡式審判程序之
    旨，並聽取公訴人、被告之意見後，本院合議庭乃裁定由受
    命法官獨任進行簡式審判程序，合先敘明。又簡式審判程序
    之證據調查，不受刑事訴訟法第159 條第1 項、第161 條之
    2 、第161 條之3 、第163 條之1 及第164 條至第170 條規
    定之限制，刑事訴訟法第273 條之2 亦定有明文，故本件審
    理依該規定，亦排除嚴格證據調查，併予敘明。
二、上揭事實，業據被告甲○○於警詢及本院審理時坦承不諱（
    見警卷第3 頁至第6 頁，本院卷第18頁反面、第23頁反面至
    第24頁反面），另被告經採尿送驗結果，確呈嗎啡陽性反應
    ，此有臺灣檢驗科技股份有限公司於97年8 月26日出具之檢
    驗報告1 紙（見警卷第10頁）、屏東縣警察局東港分局東港
    派出所偵辦毒品案件涉嫌人尿液採證姓名代號對照表1 紙（
    見警卷第11頁）在卷可按。此外，復有照片2 張（見警卷第
    15頁）存卷可佐。是被告上開自白核與事實相符，堪以採信
    。再被告先前如事實欄第一部分所載，曾因施用毒品案件，
    經本院以90年度毒聲字第1524號裁定送觀察、勒戒後，認有
    繼續施用毒品傾向，再經本院以91年度毒聲字第1904號裁定
    送戒治處所施以強制戒治，復於民國92年6 月12日停止戒治
    出所，所餘戒治期間付保護管束，而於同年11月7 日保護管
    束期滿未經撤銷視為強制戒治期滿等情，有臺灣高等法院被
    告前案紀錄表1 份在卷足憑。本件事證已臻明確，被告於強
    制戒治執行完畢後5 年內，再犯本件施用第一級毒品海洛因
    之犯行洵堪認定，自應依法論科。
三、查海洛因係屬毒品危害防制條例第2 條第2 項第1 款所規定
    之第一級毒品，故核被告所為係犯毒品危害防制條例第10條
    第1 項之施用第一級毒品罪。被告非法持有第一級毒品海洛
    因之低度行為，已為其進而施用之高度行為所吸收，故不另
    論罪。又被告曾有如事實欄第一部分所載之犯罪科刑執行情
    形，有上開前案紀錄表附卷可按，其於有期徒刑執行完畢後
    ，5 年以內故意再犯本件有期徒刑以上之罪，為累犯，應依
    刑法第47條第1 項規定加重其刑。爰審酌被告曾因施用毒品
    案件，經觀察、勒戒及強制戒治後，仍再犯本件之罪，顯見
    其戒癮之意志力實屬不堅，惟念及其施用毒品之犯行，在本
    質上乃屬戕害自身身心健康之行為，且能坦承犯行，犯罪後
    之態度良好，又現已於接受美沙冬替代療法治療毒癮，有安
    泰醫療社團法人安泰醫院診斷證明書1 紙（見本院卷第26
    頁），存卷可參，堪稱尚有悔意等一切情狀，遂依公訴人之
    請量處如主文所示之刑，以資懲儆。
據上論斷，應依刑事訴訟法第273 條之1 第1 項、第299 條第1
項前段，毒品危害防制條例第10條第1 項，刑法第11條前段、第
47 條第1 項，判決如主文。
本案經檢察官李侑姿到庭執行職務
中    華    民    國    97    年    11    月    13    日
                  刑事第五庭    法  官  程士傑
以上正本證明與原本無異。
如不服本判決應於收受判決後10日內向本院提出上訴書狀，並應
敘述具體理由；其未敘述上訴理由者，應於上訴期間屆滿後20日
內向本院補提理由書（均須按他造當事人之人數附繕本）「切勿
逕送上級法院」。
中    華    民    國    97    年    11    月    14    日
                                書記官  孫秀桃
附錄論罪科刑法條：
毒品危害防制條例第10條第1項
施用第一級毒品者，處 6 月以上 5 年以下有期徒刑。


司法院資訊處製作；財團法人民間司法改革基金會備份。
